【裁判字號】    90,訴,909
【裁判日期】    900717
【裁判案由】    違反槍砲彈藥刀械管制條例
【裁判全文】
臺灣桃園地方法院刑事判決                            九十年度訴字第九九號
    公  訴  人  臺灣桃園地方法院檢察署檢察官
    被      告  甲○○
右列被告因違反槍砲彈藥刀械管制條例案件，經檢察官提起公訴（九十年度偵字第七
四七七號），本院判決如左：
    主  文
甲○○未經許可，寄藏其他可發射子彈具有殺傷力之改造手槍，處有期徒刑壹年貳月
，併科罰金新台幣柒萬元，罰金如易服勞役，以銀元參佰元（即新台幣玖佰元）折算
壹日。扣案之仿ＢＥＲＥＴＴＡ廠半自動手槍製造之改造手槍壹把（含彈匣壹個，槍
枝管制編號：0000000000號）、制式口徑九ＭＭ子彈伍顆均沒收。
    事  實
一、甲○○未經許可，於民國八十四年四、五月間某日，在其位於桃園縣八德市○○
    街十二號之住處，受姓名年籍均不詳綽號「敏大」友人之託，寄存藏匿具有殺傷
    力之仿ＢＥＲＥＴＴＡ廠半自動手槍製造之金屬改造玩具手槍一把（含彈匣一個
    ，槍枝管制編號：0000000000號）、口徑九ＭＭ之土造子彈一顆、制
    式口徑九ＭＭ之子彈五顆於其前開住處內，直至八十九年五月間某日，甲○○因
    恐前開槍、彈放置家中有遭查獲之虞，遂又將前開槍、彈改藏置於桃園縣八德市
    ○○路三十八巷十三號旁之草叢內，以掩人耳目。迄九十年五月二日晚上七時許
    ，在桃園縣八德市○○路○段一二四三號一樓，甲○○因毒品一案遭警查獲後，
    在未有偵查犯罪職務之機關或公務員發覺其為犯罪人前，主動供出上情，自首接
    受裁判，始為警循線於上開草叢內查扣前揭槍枝一把及子彈六顆。
二、案經台北市政府警察局大安分局報請台灣桃園地方法院檢察署檢察官偵查起訴。
    理  由
一、訊據被告甲○○對於右揭犯罪事實坦承不諱，並有仿ＢＥＲＥＴＴＡ廠半自動手
    槍製造之金屬改造玩具手槍一把、口徑九ＭＭ之土造子彈一顆、制式口徑九ＭＭ
    之子彈五顆扣案可資佐証，而上揭槍枝及子彈經鑑定結果，該把改造手槍係仿Ｂ
    ＥＲＥＴＴＡ廠半自動手槍改造之金屬玩具手槍換裝土造金屬槍管改造而成，機
    械性能良好，認具殺傷力，子彈一顆係土造子彈，具直徑約九ＭＭ之錐狀金屬彈
    頭，經試射，可擊發，認具殺傷力，另五顆子彈均係制式口徑九ＭＭ子彈，彈底
    標記四顆為「ACP LUGER 97 9mm」、一顆為「P M C 9MM」，認均具殺傷力，屬
    槍砲彈藥刀械管制條例所列管之槍彈，此有內政部警政署刑事警察局於九十年五
    月九日出具之刑鑑字第六○七六二號鑑驗通知書在卷足憑，是本件事證明確，被
    告犯行洵堪認定。
二、核被告之所為，係違反槍砲彈藥刀械管制條例第十一條第四項之未經許可寄藏可
    發射子彈具有殺傷力之槍枝罪，及同條例第十二條第四項之未經許可無故寄藏子
    彈罪。又寄藏係指受託寄存並為藏匿，受託保管之人於事理本質上當然持有該標
    的物，故保管本身即為寄藏概念之核心，其因保管本身所為之持有，即為寄藏之
    當然結果，最高法院著有七十四年台上字第三四○○號判例可參，是持有行為既
    為寄藏行為之當然結果，自不另就被告持有槍彈之行為予以論罪。再被告同時同
    地受託寄藏上開槍彈，係一寄藏行為同時觸犯前揭二罪名，為想像競合犯，應依
    刑法第五十五條之規定從一重之未經許可無故寄藏槍枝罪處斷。又被告自八十四
    年四、五月間某日起至為警查獲之日即九十年五月二日止之寄藏行為時間繼續中
    ，雖槍砲彈藥刀械管制條例於八十六年十一月二十四日修正公布，然因持有之犯
    罪態樣持續乃犯罪行為之繼續，而非犯罪後狀態之繼續，是應以最終持有行為時
    所科以處罰之法律即修正後之槍砲彈藥刀械管制條例論處，尚不生新舊法比較之
    問題。至於被告因毒品一案遭警查獲後，在未有偵查犯罪職務之機關或公務員發
    覺其為犯罪人前，主動供出上情，自首接受裁判，始為警循線於上開草叢內查扣
    前揭槍枝一把及子彈六顆，迭據其供承在卷，並有警訊筆錄附卷可參，雖核與槍
    砲彈藥刀械管制條例第十八條第一項前段自首並報繳全部槍、彈之規定不符，惟
    應依刑法第六十二條前段自首之規定減輕其刑。爰審酌被告之素行、犯罪之動機
    、目的、手段，其受人之託藏匿槍彈，對於人身安全、社會治安可能造成之危害
    甚鉅，惟念及在此受託寄藏之期間內，其未曾持該批槍彈造成實害，又犯罪後態
    度良好等一切情狀，量處如主文所示之刑，並就併科罰金之部分，諭知易服勞役
    之折算標準，以資懲儆。至於槍砲彈藥刀械管制條例第十九條第一項雖明定被告
    范文華所犯未經許可寄藏手槍罪，且經判處有期徒刑者，應於刑之執行完畢或赦
    免後，令入勞動場所，強制工作，期間為三年；惟該項規定因違反憲法第二十三
    條所揭示之比例原則，業經司法院大法官會議第四七一號解釋於八十七年十二月
 十八日宣告上開條文違憲，本院認為被告本次受託寄藏之犯行尚未造成實害，且
    未曾持該批槍彈再犯他罪，應認其尚不具社會危險性，無預防矯治其社會危險性
    之必要，無庸為強制工作之宣告，併此敘明。
三、扣案之仿ＢＥＲＥＴＴＡ廠半自動手槍改造之金屬玩具手槍一把（含彈匣一個，
    槍枝管制編號：0000000000號）及制式子彈五顆，均係屬違禁物，爰
    均依刑法第三十八條第一項第一款之規定宣告沒收。至於土造子彈一顆，已因試
    射擊發而滅罄，故無庸為沒收之諭知，併此敘明。
據上論斷，依刑事訴訟法第二百九十九條第一項前段、槍砲彈藥刀械管制條例第十一
條第四項、第十二條第四項，刑法第十一條前段、第五十五條、第四十二條第二項、
第三十八條第一項第一款，罰金罰鍰提高標準條例第二條、現行法規所定貨幣單位折
算新台幣條例第二條，判決如主文。
本案經檢察官潘怡華到庭執行職務。
中      華      民      國    九十      年      七      月     十七     日
                              臺灣桃園地方法院刑事第二庭
                                  法  官  林  恆  吉
右正本證明與原本無異。
如不服本判決，應於判決送達後十日內向本院提出上訴狀( 應附繕本 )，上訴於
臺灣高等法院。
                                  書記官  邱  仲  騏
中      華      民      國    九十      年       七     月    二十三    日
附錄論罪科刑依據之法條：
槍砲彈藥刀械管制條例第十一條第四項（修正後）：
未經許可，持有、寄藏或意圖販賣販賣而陳列第一項所列槍砲者，處一年以上七年以
下有期徒刑，併科新台幣七百萬元以下罰金。
槍砲彈藥刀械管制條例第十二條第四項（修正後）：
未經許可，持有、寄藏或意圖販賣而陳列子彈者，處五年以下有期徒刑，併科新台幣
三百萬元以下罰金。


司法院資訊處製作；財團法人民間司法改革基金會備份。
